【裁判字號】    89,易,658
【裁判日期】    891011
【裁判案由】    竊盜
【裁判全文】
臺灣新竹地方法院刑事判決                          八十九年度易字第六五八號
    公  訴  人  臺灣新竹地方法院檢察署檢察官
    被      告  丙○○
                乙○○
右列被告等因竊盜案件，經檢察官提起公訴（八十九年度偵字第八三四號），本院判
決如左：
    主  文
丙○○共同竊盜，處拘役伍拾日。
乙○○共同竊盜，累犯，處拘役伍拾日。
    事  實
一、乙○○前於民國八十五間因違反麻醉藥品管理條例案件，經本院於八十五年六月
    十日，以八十五年度易字第一二七四號判處有期徒刑三月，並諭知易科罰金之折
    算標準確定，並於八十五年十月二十四日易科罰金執行完畢。緣丙○○與乙○○
    原為受雇於宏順紡織有限公司（位於新竹縣橫山鄉沙坑村沙坑一○二之一號）之
    同事，於八十九年二月一日凌晨之夜間，適乙○○在上址值夜班確保紡織機器之
    正常運轉，因已離職之丙○○來訪而開門讓其入內，迄至同日凌晨四時許，丙○○見倉庫堆放之電纜線價值匪淺，竟與乙○○基於竊盜之犯意聯絡，意圖為自己
    不法所有，徒手竊取宏順紡織有限公司所有之電纜線約四十公尺（價值約新臺幣
    二千元），並由乙○○提供己有、車號不詳之機車，供丙○○運載贓物離去，二
    人當場約定朋分變賣後之贓款。嗣於同日下午三時許，在新竹縣橫山鄉福興村一
    鄰馬福一八號丙○○住處起出上開電纜線，查獲上情。
二、案經新竹縣警察局報請臺灣新竹地方法院檢察署檢察官偵查起訴。
    理  由
一、訊據被告丙○○對於右揭時地，竊取被害人即宏順紡織有限公司所有之電纜線，
    向被告乙○○借用機車運載電纜線離去，並稱變賣所得朋分花用等事實，迭於警
    訊、偵審中均坦承不諱。另據乙○○對於被告丙○○向伊借機車、在其面前以機
    車運載電纜線離去，向伊稱變賣所得朋分花用等事實固坦承不諱，惟矢口否認竊
    盜、幫助竊盜犯行，辯稱：伊怕驚動樓上老闆甲○○，伊暫時先不予以阻止丙○○要載電纜線離去，事後再報警處理云云。經查：
  （一）被告二人於前揭時地，由被告丙○○著手竊取被害人所有之電纜線，乙○○
        提供其所有機車，供被告丙○○運載贓物離去，二人則當場約定朋分變賣後
        贓款等事實，業據被告二人坦承不諱，且互核相符，並經被害人負責人甲○○於警訊、本院調查中指述歷歷，復有贓證物品保管收據附卷可稽，堪予認
        定。
  （二）另被告丙○○辯稱：該電纜線放在外面，乙○○說那是不要用的云云，經查
        ，上開電纜線係放置在被害人工廠內，業經被害人之負責人甲○○到院指述
        綦詳，並繪製相關位置圖在卷足憑，核與被告丙○○當庭所繪製現場位置圖
        相符，堪足採信，是認被告顯有誤認。再，被告二人原受雇於被害人，被告
        丙○○當知公司內財產應屬於老闆甲○○所有，僅為員工之被告乙○○並無
        權限處分，參以被告丙○○尚約定朋分贓款，顯見其已知該電纜線具有財產
        價值，其上開所為，主觀上有為自己所有之不法意圖，堪予認定。
  （三）至被告乙○○辯稱：伊是借車給丙○○回家用，並非幫助丙○○其竊盜云云
        。惟查，被告乙○○對於伊眼見被告丙○○機車運載贓物離去、同意朋分贓
        款部分，均以自承不諱，堪認其有為自己不法所有意圖，雖未實際下手竊取
        電纜線，惟其利用被告丙○○之竊盜行為，以達其朋分贓款之不法意圖之目
        的，仍應對於竊盜所發生之結果，共同負責，是被告乙○○上開所辯，仍無
        解於竊盜犯行成立。
     綜上，被告二人之竊盜犯行，均堪予認定，自應依法予以論罪科刑。
二、核被告二人所為，均係犯刑法第百二十條第一項之竊盜罪。查被告丙○○乃經公
    司夜間值勤之被告乙○○之同意而進入該處，並無夜間違法侵入之意，公訴人認
    應論以刑法第三百二十一條第一項第一款之夜間侵入有人居住之建築物竊盜罪，
    容有誤會，惟因起訴事實相同，應予變更起訴法條。另按，共同實施犯罪行為之
    人，在合同意思範圍以內，各自分擔犯罪行為之一部，相互利用他人之行為，以
    達其犯罪之目的者，即應對於全部所發生之結果，共同負責（最高法院二十八年
    上字第三一一０號判例參照），查被告乙○○提供機車予被告丙○○運載贓物，
    並約定朋分贓款，顯係利用被告丙○○著手實施竊盜行為，以達竊盜之目的，揆
    諸判例要旨，被告乙○○應為竊盜罪之正犯，公訴人認應論以幫助犯，顯有誤認
    ，惟因起訴事實相同，應予變更起訴法條。被告二人具有犯意聯絡及行為分擔，
    為共同正犯。又被告乙○○前於八十五間因違反麻醉藥品管理條例案件，經本院
    於八十五年六月十日，以八十五年度易字第一二七四號判處有期徒刑三月，並諭
    知易科罰金之折算標準確定，並於八十五年十月二十四日易科罰金執行完畢，有
    臺灣高等法院被告全國前案紀錄表在卷可按，其前受有期徒刑執行完畢，於五年
    以內再犯本件最重本刑為有期徒刑以上之罪，為累犯，應依刑法第四十七條之規
    定加重其刑。爰審酌被告二人竊盜手段、方法，被害人所受財產上損害程度、所
    竊贓物之價值、被害人負責人到庭表示原諒被告二人，暨犯後態度等一切情狀，
    各從輕量處如主文所示之刑。
據上論斷，應依刑事訴訟法第二百九十九條第一項前段、第三百條，刑法第二十八條
、第三百二十條第一項、第四十七條，罰金罰鍰提高標準條例第一條前段，判決如主
文。
本案經檢察官章京文到庭執行職務。
中      華      民      國    八十九    年      十      月     十一     日
                                    臺灣新竹地方法院刑事第一庭
                                        法  官    黃  美  文
右正本證明與原本無異。
如不服本判決，應於判決送達後十日內向本院提出上訴狀( 應附繕本 )，上訴於
臺灣高等法院。
                                        書記官    饒  興  蘭
中      華      民      國    八十九    年      十      月     十一     日
附錄：
刑法第三百二十條第一項：
意圖為自己或第三人不法之所有，而竊取他人之動產者，為竊盜罪，處五年以下有期
徒刑、拘役或五百元以下罰金。


司法院資訊處製作；財團法人民間司法改革基金會備份。
